臺灣高等法院刑事判決　　　　　　　　96年度上訴字第2716號
上　訴　人　臺灣桃園地方法院檢察署檢察官
上　訴　人
即　被　告　甲○○
選任辯護人　呂文貴律師
被　　　告　乙○○
指定辯護人　義務辯護人張金盛律師
上列上訴人因被告等違反毒品危害防制條例案件，不服臺灣桃園
地方法院94 年度訴字第1779號，中華民國96年5月16日第一審判
決（起訴案號：臺灣桃園地方法院檢察署94年度偵字第8884號）
，提起上訴，本院判決如下：
    主  文
原判決關於甲○○販賣第一級毒品、轉讓禁藥暨定執行刑部分及
乙○○販賣第二級毒品部分均撤銷。
甲○○連續販賣第一級毒品，累犯，處有期徒刑壹拾貳年。扣案
海洛因（淨重零點肆肆公克）沒收銷燬之；裝盛前開海洛因之包
裝袋壹個（重零點貳零公克）、分裝袋參佰伍拾壹個、電子秤一
只均沒收；販賣毒品所得新臺幣壹仟捌佰元沒收，如一部或全部
不能沒收時，以其財產抵償之。又連續明知為禁藥而轉讓，累犯
，處有期徒刑壹年陸月，減為有期徒刑玖月。應執行有期徒刑拾
貳年陸月，扣案海洛因（淨重零點肆肆公克）沒收銷燬之；裝盛
前開海洛因之包裝袋壹個（重零點貳零公克）、分裝袋參佰伍拾
壹個、電子秤壹只均沒收；販賣毒品所得新臺幣壹仟捌佰元沒收
，如一部或全部不能沒收時，以其財產抵償之。
乙○○連續販賣第二級毒品，處有期徒刑捌年陸月。扣案甲基安
非他命陸包（含包裝袋陸個合計毛重參點玖陸柒公克，不含標籤
紙陸張）沒收銷燬之；NOKIA 廠牌行動電話（搭配000000
0000號門號，不含SIM 卡）壹具沒收；販賣毒品所得新臺幣
貳萬陸仟元沒收，如一部或全部不能沒收時，以其財產抵償之。
其他上訴部分均駁回。
    事      實
一、甲○○於民國（下同）82年間因違反肅清煙毒條例案件，經
    臺灣桃園地方法院以82年度訴緝字第94號判處有期徒刑3年4
    月，經本院撤銷原判決，改判有期徒刑3年4月、7年6月確定
    。於同年間因違反肅清煙毒條例案件，經臺灣桃園地方法院
    以82年度訴字第1633 號判處有期徒刑5月確定，以上經裁定
    應執行有期徒刑10年2月確定，於83年4月11日入監執行，至
    87年6 月12日縮短刑期假釋出監，所餘期間交付保護管束，
    至92年6 月27日縮刑期滿執行完畢。詎仍不知悔改，先後為
    下列之犯行：
  (一)甲○○明知海洛因為毒品危害防制條例第2條第2項第1 款所
    列之第一級毒品，不得製造、運輸、販賣及持有，猶基於意
    圖營利販賣第一級毒品海洛因之概括犯意，先於94年3 月底
    ，在甲○○位於桃園縣中壢市○○街46號住處附近橋下，將
    1包數量不詳之海洛因，以新臺幣（下同）1,000元販售予張
    添興。又於同年4 月初，在甲○○位於桃園縣中壢市○○街
    46號住處附近橋下，將1包數量不詳之海洛因，以500元販售
    予張添興。復於同年4 月中旬，在桃園縣中壢市中正公園，
    將1包數量不詳之海洛因，以300元販售予張添興。嗣於同年
    5月11日下午1時30分許，張添興騎乘機車至桃園縣中壢市欲
    尋甲○○購買海洛因時為警查獲，因而未及向甲○○購買海
    洛因。
  (二)甲○○亦明知甲基安非他命（Methamphetamine ）係毒品危
    害防制條例第2條第2項第2 款所規定之第二級毒品，且經公
    告屬藥事法第22條第1項第1款所列之禁藥，不得非法轉讓，
    因其自身有施用甲基安非他命之習慣而持有甲基安非他命，
    且乙○○及提供住處予甲○○居住之林登雪均有施用甲基安
    非他命之習慣，甲○○竟基於轉讓甲基安非他命之概括犯意
    ：
    1.於93年年底某日起至94年4 月初某日間，於乙○○至其前
      開住處時，在其前開住處，將其所有之甲基安非他命置於
      客廳桌上，無償提供予乙○○施用，而多次轉讓甲基安非
      他命予乙○○（無證據證明轉讓之第二級毒品甲基安非他
      命數量合計超過行政院依毒品危害防制條例第8條第6項頒
      訂之「轉讓持有毒品加重其刑之數量標準」第2條第2項規
      定之淨重10公克之數量）。
    2.復於94年2月某日起至同年5月10日間，林登雪返回其住處
      適遇甲○○施用甲基安非他命時，甲○○亦無償轉讓甲基
      安非他命予林登雪施用3 次。甲○○每次轉讓之甲基安非
      他命數量約1 公克（無證據證明轉讓之第二級毒品甲基安
      非他命數量合計超過行政院依毒品危害防制條例第8條第6
      項頒訂之「轉讓持有毒品加重其刑之數量標準」第2條第2
      項規定之淨重10公克之數量）。
  (三)嗣於94年5月11日下午2時許，在甲○○前開住處為警查獲，
    並扣得甲○○所有之海洛因（淨重0.44公克，外包裝袋1 個
    ，重0.20 公克），及其所有供販售海洛因所用之分裝袋351
    個、電子秤1個。
二、乙○○明知甲基安非他命（Methamphetamine ）係毒品危害
    防制條例第2條第2項第2 款所規定之第二級毒品，依法不得
    持有、販賣，竟意圖營利而基於販賣第二級毒品甲基安非他
    命之概括犯意，於94年年初某日起至94年5 月10日止（扣除
    94年3月2日至95年3月25日外）連續為下列行為：
  (一)自94年1月間某日起至94年5月10日間，每月約2 次，於倪志
    勇欲購買甲基安非他命時，即以其申租使用之門號00000000
    00號行動電話與乙○○所持用之0000000000號行動電話聯絡
    ，向乙○○表示欲購買甲基安非他命，經乙○○應允後，倪
    智勇再至乙○○位於桃園縣中壢市○○路1號102室租屋處或
    桃園縣中壢市某處，由倪智勇以每公克1,000 元之價格向乙
    ○○購買甲基安非他命，期間乙○○共計販賣甲基安非他命
    予倪智勇12次，所得金額合計12,000元。
  (二)自94年年初某日起至其後3、4月間，彭明川以其使用之門號
    0000000000號行動電話與乙○○所持用之0000000000、0000
    000000號行動電話，向乙○○表示欲購買甲基安非他命，經
    乙○○應允後，2 人相約至桃園縣中壢市中原大學附近之OK
    便利商店見面，彭明川以每0.5公克1,000元之價格向乙○○
    購買甲基安非他命，期間乙○○共計販賣甲基安非他命予彭
    明川10次（每次交易金額為3,000元計1次、交易金額為2,00
    0元計2次、交易金額為1,000元計7次），所得金額合計14,0
    00元。
  (三)嗣於94年5 月11日10時30分許，為警持搜索票至乙○○位於
    桃園縣中壢市○○路1號102室租屋處搜索，扣得乙○○所有
    白色粉末3小包，毛重1.2公克，其中1 包含第一級毒品海洛
    因成分（與本件販賣犯行無涉），淨重0.16公克，包裝袋重
    0.29公克，其餘白色粉末2 包，淨重0.31公克，空包裝重0.
    58公克（均未發現含法定毒品成分）及甲基安非他命6包（
    含包裝袋6個，合計毛重3.967公克），其所有供販賣甲基安
    非他命所用之NOKIA廠牌行動電話（搭配0000000000 號門號
    ）1具、分裝袋2小包。
三、案經金門縣警察局、桃園縣政府警察局中壢分局報告臺灣桃
    園地方法院檢察署檢察官偵查起訴。
    理  由
壹、程序部分：
一、按被告以外之人於審判外之言詞或書面陳述，除法律有規定
    者外，不得作為證據；被告以外之人於偵查中向檢察官所為
    之陳述，除顯有不可信之情況者外，得為證據；被告以外之
    人於檢察事務官、司法警察官或司法警察調查中所為之陳述
    ，與審判中不符時，其先後之陳述具有較可信之特別情況，
    且為證明犯罪事實存否所必要者，得為證據；被告以外之人
    於審判外之陳述，雖不符刑事訴訟法第159條之1至第159 條
    之4 之規定，而經當事人於審判程序同意作為證據，法院審
    酌該言詞陳述或書面陳述作成時之情況，認為適當者，亦得
    為證據。當事人、代理人或辯護人於法院調查證據時，知有
    第159條第1項不得為證據之情形，而未於言詞辯論終結前聲
    明異議者，視為有前項之同意。刑事訴訟法第159條第1項、
    第159條之1第2項、第159條之2、第159條之5 分別定有明文
    。經查：
  (一)證人張添興、林登雪及共同被告乙○○於警詢之證述屬審判
    外之陳述，辯護人及被告主張前開證人之警詢證言無證據能
    力，而公訴人未特予證明（自由證明）該等警詢筆錄具有較
    可信之特別情況，依前開規定，證人張添興、林登雪、乙○
    ○之警詢筆錄就證明構成犯罪之事實，無證據能力。
  (二)證人張添興、林登雪於檢察官於偵查中所為之陳述，屬被告
    以外之人於審判外所為之陳述，為傳聞證據，被告及其辯護
    人雖主張渠等證言無證據能力，然並未指明前開證人於檢察
    官偵查中所為證言有何顯不可信之情形，審酌現階段刑事訴
    訟法規定檢察官代表國家偵查犯罪、實施公訴，依法其有訊
    問被告、證人及鑑定人之權，而實務運作時，檢察官偵查中
    向被告以外之人所取得之陳述，原則上均能遵守法律規定，
    不致違法取供，其可信度極高，證人張添興、林登雪於檢察
    官偵查中所為供述既無違法取證之瑕疵，且證人張添興、林
    登雪嗣於原審審理時亦未表示其前開證述內容有何誤認、誣
    攀等顯有不可信之情況存在，本院認引用上開陳述作為證據
    應屬適當，認有證據能力。
  (三)證人許洧睿、李沛縈於警詢所為之陳述，屬審判外之陳述。
    辯護人及被告主張證人許洧睿、李沛縈之警詢證言無證據能
    力，檢察官則主張證人許洧睿、李沛縈於警詢所述，係渠等
    甫為警查獲，處於震驚、警急之狀態，應未思及陷害他人，
    又雖證人許洧睿、李沛縈於審理就被告甲○○販賣第1、2級
    毒品一節避重就輕，然證人李沛縈於審理中證稱確實是有替
    證人許洧睿向被告甲○○聯絡索取海洛因及安非他命的事宜
    ，證人許洧睿證稱為警察查獲之安非他命來自被告甲○○，
    有錢的時候會還給被告甲○○，佐以通訊監察譯文，證人李
    沛縈確實有跟被告甲○○有聯絡，通話中提及硬的、軟的以
    及相關價格，而被告乙○○於審審理中曾證稱硬的是指安非
    他命，軟的是指海洛因，故證人許洧睿、李沛縈於警察詢中
    提及向被告甲○○購買海洛因、安非他命一節與事實相符，
    有較有可信的情狀而認證人許洧睿、李沛縈警詢所述有証據
    能力。然觀諸卷附證人許洧睿所為警詢筆錄，其係於94年 5
    月8日晚上9 時15分至同日晚上11時15分製作第1次警詢筆錄
    ，於該次警詢中其並未提及被告甲○○販賣毒品之事，然敘
    及自身轉讓、販賣二級毒品之犯行，而後於同年月9 日上午
    10時30分許始製作第2次警詢筆錄一節，有前開2次警詢筆錄
    在卷可參（見原審卷一第301至314頁），再證人許洧睿於製
    作第2 次警詢筆錄前，員警告知希望其清楚交代自身販毒行
    為，及供出毒品上下游可減刑等語，且警方於詢問時，先告
    知證人許洧睿涉及販賣海洛因、安非他命犯行，後始詢問證
    人許洧睿由其住處查獲之毒品來源（見原審卷二第325至326
    頁），於此情況下，證人許洧睿既知自身恐罹於販賣第一級
    、第二級毒品重罪，並經相隔近12小時後始再次接受警詢，
    復經警方告以供出毒品來源可減輕刑責之誘因，其不無可能
    為求脫免、減輕自身罪責而為虛偽陳述。再者，證人許洧睿
    於警詢中除於警方詢問於其住處查扣之毒品向何人購買時，
    回答「昆哥」外，始終未提及其所稱「昆哥」之真實姓名為
    何，且警方亦未提示被告甲○○之照片供其指認被告甲○○
    是否即為證人許洧睿所稱之「昆哥」，而關於「昆哥」之其
    餘資料，係警方以「（警方問：「昆哥」行動電話是000000
    0000？證人許洧睿答：嗯。）」、「（警方問：還有000000
    0000？證人許洧睿答：嗯。）」之問答而來，而關於其與「
    昆哥」交易之地點，證人許洧睿僅稱「在他家附近的橋下」
    、「我不會說路名」等語（見原審卷二第324頁、326頁、32
    7 頁），證人許洧睿並未陳述其所稱「昆哥」之真實姓名、
    年籍資料，而關於警詢筆錄所載「昆哥」之電話號碼，亦係
    證人許洧睿應和警方提供之資料而來，而證人許洧睿所述與
    「昆哥」交易毒品之地點亦含混帶過，則證人許洧睿於前開
    警詢中是否確實指證被告甲○○販賣毒品，不無可疑。再者
    ，觀諸證人許洧睿前開警詢內容，其原證稱：海洛因係購自
    大陸，而安非他命係向「昆哥」拿的，後又稱：伊有向「昆
    哥」購買海洛因，復稱：「昆哥」只有賣伊海洛因而已（見
    原審卷二第324頁、325頁、328 頁），證人許洧睿就其所稱
    之「昆哥」究係販售何種毒品如此單純事實，於同一警詢筆
    錄中竟前後證述反覆迥異，其證述內容是否可信，自有可疑
    。綜前各情，證人許洧睿於警詢所述或係模糊不明，或係反
    覆不一，並無特別可信之情形。至證人李沛縈於原審審理時
    否認有向被告甲○○購買海洛因、安非他命之事，並證稱其
    於警詢中所為之證述，係警方要求伊供承施用毒品，及向人
    購買毒品後販售之事，伊於警詢筆錄簽名前並未閱覽該筆錄
    等語（見原審卷二第32頁），且無證人李沛縈前開警詢筆錄
    內容之錄音可資比對（見原審卷二第335 頁），無從探究證
    人李沛縈前開警詢證述情狀，又被告甲○○所使用之000000
    0000號、0000000000號行動電話、證人李沛縈所使用之0000
    000000號、0000000000號行動電話於94年3月31日至同年4月
    29日業經監聽，有福建金門地方法院檢察署94年3 月30日金
    檢家聲監字第27號通訊監察書1 紙在卷可按（見原審卷一98
    頁），然依卷附之通訊監察譯文（見偵字第8886號卷第18至
    79頁），並無證人李沛縈於警詢中所陳有於94年4 月底以其
    所使用之0000000000號、0000000000號行動電話與被告甲○
    ○所使用之0000000000號、0000000000號行動電話聯絡交涉
    購買毒品事宜之情，證人李沛縈前開警詢所述，復無證據可
    佐，要難認與事實相符而較為可信。證人許洧睿、李沛縈於
    警詢所為證述，並無較為可信之情況，揆諸前開規定，應無
    證據能力。
二、卷附桃園縣政府警察局中壢分局搜索、扣押筆錄、扣押物品
    目錄表各2 份，分據被告甲○○、乙○○簽名確認，經查並
    無不得作為證據之事由，依法自得作為證據。
三、卷附法務部調查局鑑定通知書、行政院衛生署管制藥品管理
    局檢驗成績書，是屬於刑事訴訟法第206 條之鑑定報告，依
    刑事訴訟法第159條第1項之除外規定（該條立法理由參照）
    ，得作為證據。
四、卷附0000000000、0000000000、0000000000號行動電話通話
    譯文，性質上為被告以外之人於審判外之書面陳述，為傳聞
    證據，然被告甲○○、乙○○及其辯護人表示上開證據之證
    據能力不爭執（見原審96年2月15日勘驗筆錄，原審卷三第8
    至12頁），經本院於審理期日提示上開譯文並告以要旨，被
    告及辯護人就此部分證據之證據能力均未聲明異議（見本院
    卷第83頁），審酌前開譯文係依檢察官所核發之通訊監察書
    而實施監聽取得，且無證據證明係公務員違背法定程序或經
    偽造、變造所得，亦無顯有不可信之情況存在，本院認引用
    上開陳述作為證據應屬適當，依刑事訴訟法第159條之5規定
    ，即有證據能力。
五、94年5月11日在被告甲○○住處查扣之海洛因（淨重0.44 公
    克，外包裝袋1個，重0.20公克）、分裝袋351 個、電子秤1
    個，94年5月11日在被告乙○○租屋處查扣之甲基安非他命6
    包（含包裝袋6個，合計毛重3.967公克）、NOKIA 廠牌行動
    電話（搭配0000000000號門號）1具、分裝袋2小包，均與本
    案事實具有自然的關聯性，並無證據證明係公務員違背法定
    程序或經偽造、變造所取得，是認上開扣案物，均得作為證
    據。
貳、實體部分：
一、訊據上訴人即被告甲○○矢口否認有何販賣第一級毒品、轉
    讓第二級毒品犯行，辯稱：伊並未販賣海洛因，張添興為警
    查獲當日，係張添興一直向伊索討毒品，伊告訴張添興伊並
    無毒品，後張添興為警查獲持有槍枝，或許係張添興與警方
    交換條件而證述伊販毒。伊亦未轉讓甲基安非他命，並非每
    次林登雪至伊房間均有甲基安非他命可吸食，伊僅與乙○○
    一起施用甲基安非他命，並非轉讓云云。訊據上訴人即被告
    乙○○亦矢口否認有何販賣第二級毒品犯行，辯稱：伊僅有
    交付甲基安非他命予倪智勇及彭明川之妻，但並非販賣云云
    。
二、惟查：
  (一)被告甲○○販賣第一級毒品海洛因予張添興部分：
    被告甲○○於94年3 月底，在其位於桃園縣中壢市○○街46
    號住處附近橋下，將1包數量不詳之海洛因，以1,000元之價
    格販售予張添興；被告甲○○又於同年月4 月初，在其前開
    住處附近橋下，將1包數量不詳之海洛因，以500元之價格販
    售予張添興；被告甲○○復於同年月4 月中旬，在桃園縣中
    壢市中正公園，將1包數量不詳之海洛因，以300元之價格販
    售予張添興等情，業據證人張添興於偵查中證述：伊認識被
    告甲○○很久，知道被告甲○○有海洛因，伊曾向被告甲○
    ○購買過海洛因3次，分別於94年3月底、同年4 月初，在被
    告甲○○住處附近橋下，以1,000元、500元向被告甲○○購
    買海洛因，被告甲○○復於同年4 月中旬，在桃園縣中壢市
    中正公園，交予伊1 包海洛因，但伊並未交付金錢予被告甲
    ○○，後於同年5 月11日為警查獲當日，伊本來要向被告甲
    ○○購買300 元之海洛因，但未及購買即為警查獲等語（見
    94年度偵字第8884號偵查卷第87頁），於原審證稱：伊向被
    告甲○○買過3次海洛因，分別為1,000元、500元、300元，
    伊購買之時間如同伊於偵查中所述，伊之前於偵查中所述 1
    次未給付金錢非實，應以今日所述為真，94年5 月11日伊亦
    要向被告甲○○購買海洛因，伊身上有300 元，但尚未購買
    即為警查獲等語（見原審卷一第225至227頁），證人張添興
    迭於偵查中及原審均證述曾向被告甲○○購買海洛因3 次，
    且證稱其中2次購買金額分別為1,00 0元、500元，其前後所
    述相符，而證人張添興僅係與被告甲○○交易毒品之人，與
    被告甲○○並無嫌隙，苟被告甲○○未曾販賣海洛因予證人
    張添興，證人張添興豈會甘冒偽證重責，迭於偵審中一再證
    述被告甲○○前開犯行歷歷。至被告甲○○辯稱證人張添興
    為警查獲當日另涉持有槍枝犯行，為求減免自身罪責，恐為
    不實之指述云云，然姑不論證人張添興是否持有槍枝，與其
    向何人購買毒品一節分屬二事，證人張添興供述毒品來源並
    無法卸免其持有槍枝之罪嫌，況證人張添興於警詢及偵查中
    ，均係先就其持有槍枝犯行接受訊問，且其均對其持槍犯行
    坦承不諱，後始陳述其向被告甲○○購買毒品情節（見偵字
    第8884號偵查卷第13至16頁、86至88頁），則其既對其持有
    槍枝犯行坦承不諱，實無必要虛構前開向被告甲○○購買海
    洛因之事，非僅無法脫免自身持槍罪責，反無端招致罹於誣
    告、偽證罪重責，故被告甲○○所辯證人張添興恐為脫免自
    身持槍罪責而誣攀云云，即屬無稽。再證人張添興於偵查中
    證稱其曾於94年3月底、同年4月初以1,000元、500元向被告
    甲○○購買海洛因，其另於同年4 月中旬，向甲○○取得海
    洛因1 包，但並未交付金錢等情（見偵字第8884號偵查卷第
    87頁），與證人張添興後於原審審理時證稱其先後向被告甲
    ○○購買金額為1,000元、500元、300 元之海洛因等節稍有
    不同，然證人張添興對其曾向被告甲○○購買3 次海洛因，
    其中2次交易金額分別為1,000元、500 元一節，前後證述內
    容並無出入，僅就其是否另交付300 元價金予被告甲○○一
    事所述不同，以海洛因為我國法禁持有、轉讓之物品，無法
    於市面上正常交易，其價格十分昂貴，況依證人張添興所述
    ，其均係以購買之方式向被告甲○○取得海洛因，渠等交易
    次數僅3 次，並無特別深厚情誼，被告甲○○當無可能無償
    交付海洛因予證人張添興，佐以證人張添興於原審業已明確
    證稱其於原審所述有交付300 元予被告甲○○一節較為真實
    （見原審卷一第227 頁），亦與情理較為相符，應以證人張
    添興於原審所述為據，被告甲○○確有分別於94年3 月底、
    同年4月初、4 月中旬，分別販售1,000元、500元、300元之
    海洛因予張添興之事實，堪以認定。
  (二)被告甲○○轉讓第二級毒品甲基安非他命予乙○○、林登雪
    部分：
    1.被告甲○○於原審自承：93年年底至94年4 月初，乙○○
      有至伊住處與伊一起施用安非他命，伊在施用，乙○○便
      與伊一起施用，乙○○所施用之安非他命係伊所有，乙○
      ○未曾給付伊金錢等語不諱（見原審卷一第217 頁），且
      證人乙○○於原審亦證述：伊約自93年下半年起至94年 4
      月初，多次至被告甲○○住處，如看見安非他命放在客廳
      桌上，伊便會自行取來施用，當時被告甲○○在場，伊僅
      會向被告甲○○稱伊要吸二口，但不等被告甲○○回答即
      直接取用，伊未曾支付金錢予被告甲○○等語（見原審卷
      一第151至154頁），二人所述情節並無二致，故證人乙○
      ○確曾多次在被告甲○○住處取得安非他命以施用之情，
      堪以認定。至證人乙○○證述其自93年下半年至94年3 、
      4月間自被告甲○○處取得安非他命（見原審卷一第151至
      152 頁），與被告甲○○所稱自93年年底至94年年初施用
      其所有之安非他命（見原審卷一第217 頁），二人用語或
      稍有不同，然並無相悖，證人乙○○於原審證稱：伊忘記
      何時開始至被告甲○○住處施用安非他命，約自93年下半
      年開始（見原審卷一第152 頁），而被告甲○○明確證稱
      乙○○係自93年底開始至其住處施用安非他命，證人乙○
      ○既無法明確記憶其何時開始前往被告甲○○住處拿取安
      非他命施用之時點，自應以被告甲○○所述乙○○係自93
      年年底開始至其住處取用安非他命之陳述較為可採。綜前
      所述，乙○○係自93年年底至94年4 月初自被告甲○○處
      取得安非他命一節，堪以認定。
    2.被告甲○○於偵查中自承：伊與證人林登雪暫時住在一起
      1 年多，證人林登雪有施用安非他命，證人林登雪所施用
      之安非他命係伊交付等語不諱（見94年度偵字第8884號偵
      查卷第111至112頁），證人林登雪於偵查中證述：伊與被
      告甲○○住在一起，被告甲○○住3樓，伊住4樓，自94年
      2月至5月10日伊為警查獲前，伊返家時若見被告甲○○在
      施用毒品伊便會向甲○○索取毒品施用等語（見94年度偵
      字第8884號偵查卷第111 頁），於原審證述：被告甲○○
      住在伊住處樓下約1年左右，渠等共用1個樓梯，於94年過
      年，伊大約每月返家1、2次，每次伊返回住處看到被告甲
      ○○在施用安非他命時，伊便會拿取被告甲○○之安非他
      命以施用，被告甲○○均在場亦同意等語（見原審卷一第
      228至229頁），被告甲○○與證人林登雪所述情節並無二
      致，林登雪確有於94年2月間某日起至同年5月10日間曾多
      次在被告甲○○住處取得安非他命以施用一節，堪以認定
      。
    3.至證人許洧睿於原審先證述：伊有時會找被告甲○○施用
      海洛因，伊至被告甲○○住處便自行拿取海洛因施用，並
      未給被告甲○○金錢，除了海洛因之外，沒有其他毒品等
      語。後於同一庭期復稱：伊至被告甲○○處施用海洛因，
      有時會拿走一些安非他命等語（見原審卷二第19至21頁）
      。證人許洧睿於同一庭期原否認有自被告甲○○處取得安
      非他命之事，復又陳稱有自被告甲○○處拿取安非他命，
      蓋證人許洧睿對其是否向被告甲○○拿取安非他命如此單
      純事實應無混淆之可能，苟非虛妄，不致無端有前開反覆
      之陳述，其前開所述是否實在，不無可疑。又證人許洧睿
      復稱：94年5月8日在桃園縣桃園市○○路326號3樓之1 為
      警查扣之安非他命4 包係取自被告甲○○，伊係向被告甲
      ○○拿1包，回家後再分裝成4包等語（見原審卷二第25頁
      、27頁），然證人許洧睿前開為警查扣之安非他命，合計
      毛重6.34公克，淨重5.38公克（見原審卷二第302 頁），
      數量非寡，且可分裝為4 包，顯非僅供一時施用，而甲基
      安非他命為法禁毒品，價格不低，實難想像被告甲○○願
      無端任許洧睿拿取，證人許洧睿所述為警查扣之安非他命
      係向被告甲○○無償拿取一節，悖於常情，要無可採，要
      難依其前開多所矛盾之證述內容為被告甲○○不利之認定
      。
  (三)被告乙○○販賣第二級毒品甲基安非他命予倪智勇、彭明川
    部分：
    1.證人倪智勇於原審證述：伊自94年1月起至同年5月間開始
      向被告乙○○購買安非他命，伊有時直接過去被告乙○○
      之租屋處購買，有時會以其所有之0000000000號行動電話
      與被告乙○○聯絡，確認被告乙○○有無安非他命，再相
      約至桃園縣中壢市某處交易。每次交易價格為每公克1,00
      0元，伊每月約向被告乙○○購買2次，共向被告乙○○購
      買12,000元等語（見原審卷第272至274頁、278至280頁）
      ，證人彭明川於原審證述：伊約自94年年初開始至其後 3
      、4 個月，陸續向被告乙○○購買安非他命，伊以其所有
      之0000000000號行動電話撥打被告乙○○所使用之000000
      0000號、0000000000號行動電話與被告乙○○聯絡購買安
      非他命事宜，再相約在桃園縣中壢市中原大學附近之OK便
      利商店交易，伊交付現金予被告乙○○，被告乙○○則交
      付安非他命予伊，伊以每0.5公克1,000元之價格向被告乙
      ○○購買甲基安非他命，前開期間伊共向被告乙○○購買
      10次左右安非他命，其中1次係於94年4 月26日購買3,000
      元，另2 次購買金額為2,000元，其餘購買金額為1,000元
      等語（見原審卷二第279至284頁），證人倪智勇、彭明川
      均明確證述被告乙○○確有販售安非他命之舉，而渠等與
      被告乙○○並無嫌隙，且渠等所施用之安非他命來源為何
      ，要與渠等自身罪責無涉，渠等實無必要虛構前開情節以
      誣攀被告乙○○。況證人倪志勇於原審為證時，原證述其
      未曾向被告乙○○購買海洛因、安非他命，嗣公訴人提示
      其與被告乙○○間通聯記錄，且經證人倪智勇坦承該等通
      聯紀錄係談論安非他命之事後，其始吐露前開與被告乙○
      ○交易安非他命之事（見原審卷一第271至274頁），顯見
      證人倪智勇原有迴護被告乙○○之意，係眼見其與被告乙
      ○○所為之通聯內容揭露，於無計推諉之情況下，始為前
      開證述內容，由前情觀之，益可排除其誣陷被告乙○○之
      可能。再證人倪智勇自承其施用海洛因及安非他命2 種毒
      品（見原審卷一第272 頁），苟其有意誣攀被告乙○○，
      大可指述所施用之海洛因、安非他命均來自被告乙○○，
      何須特意區別其向被告乙○○所購買者僅有安非他命而已
      ？可見證人倪智勇、彭明川並無誣陷被告乙○○之情形，
      渠等前開證述內容當屬信實。至證人倪志勇雖於原審中陳
      稱：伊打電話跟乙○○調安非他命應該是在94年5 月29日
      伊入所前等語（見原審卷一第274 頁），參諸被告乙○○
      於94年5 月11日許為警查獲後，即遭羈押，復經延長羈押
      在案，此有臺灣桃園地方法院押票及94年7 月12日桃院興
      刑節94偵聲304 字第0940014039號函（見偵字第8886號卷
      第108頁、114頁），被告乙○○為警查獲後，自不可能再
      販賣第二級毒品安非他命予倪志勇至明，從而被告乙○○
      販賣第二級毒品予倪志勇之犯行應迄至94年5 月10日止，
      併此敘明。
    2.再被告乙○○於原審中亦供稱：倪智勇是伊男友的小弟，
      伊於94年1 月後有與之聯絡，94年4月至5月間倪智勇有至
      伊租住處，伊將安非他命交給他，伊沒有收錢，至於通聯
      紀錄有講到價格，係因認有講到價錢時感覺自己是大姐比
      較厲害云云（見原審卷一第279 頁），復於原審審理時坦
      承：伊確有交付安非他命予彭明川，但伊並未向彭明川收
      取金錢，94年4 月26日伊所使用之0000000000號行動電話
      確有與0000000000號行動電話通話，前開通話通聯記錄譯
      文中所稱3張係指3,000元，當日彭明川及其妻、其子有前
      來找伊，渠等約在OK便利商店見面，當日伊有交付一些安
      非他命予彭明川，後來彭明川等人即離去，彭明川並未交
      付金錢予伊，伊並無販賣，伊交付安非他命予彭明川僅係
      避免渠等再打電話予伊云云（見原審卷二第284至285頁）
      ，足見被告乙○○亦坦承認其有於94年4月、5月間交付安
      非他命予倪智勇，並有於94年4 月26日交付安非他命予彭
      明川之事實，而依被告乙○○前於原審審理時所述，其自
      93 年下半年至94年4月初尚且須以詐騙被告甲○○其可以
      低價取得毒品之方式以換取前往被告甲○○住處之機會，
      再趁機拿取被告甲○○置於住處之安非他命以施用（見原
      審卷一第154至155頁），被告乙○○須如此大費周章始取
      得安非他命，足見安非他命對其而言十足珍貴，其絕無可
      能無端交予倪智勇、彭明川施用，被告乙○○所稱係無償
      交付安非他命予倪智勇、彭明川一節，即有違情理，要難
      採信，應以倪智勇、彭明川二人所述係以金錢向被告乙○
      ○購買安非他命等情較為可信。
    3.再據被告乙○○於偵查中已供稱：伊確有接聽他人撥打電
      話聯絡購買毒品之事，伊是幫「口木哥」、「興哥」在賣
      安非他命，海洛因部分伊只幫他們連絡，94年2 月開始幫
      他們賣，被抓時停了一陣子，出去後又開始等語（見偵查
      卷第97頁），且證人倪智勇、彭明川亦證述其向被告乙○
      ○購買安非他命之經過，足見被告乙○○前揭販賣毒品安
      非他命之自白，並非無稽。惟觀諸證人倪智勇、彭明川前
      開所述，渠等均係直接與被告乙○○聯絡交易安非他命，
      並未提及「興哥」、「口木哥」之人，而被告乙○○亦稱
      其於接獲彭明川來電時，即逕自交付安非他命予彭明川，
      並未提及與「興哥」、「口木哥」有何聯絡或係受「興哥
      」、「口木哥」之指示而為，且依被告乙○○前揭所供係
      自94年2 月間始幫「口木哥」、「興哥」在賣安非他命，
      然證人倪智勇、彭明川二人各自94年1 月間、94年年初起
      即有與被告購買毒品交易之情形，益見被告乙○○前開販
      賣安非他命之舉，應係單獨為之，被告乙○○於94年年初
      某日起至94年5 月10日止確有販賣毒品安非他命之犯行，
      其辯稱係幫「興哥」、「口木哥」販賣安非他命之辯詞，
      並非可採。而被告乙○○於94年3月2日至95年3 月25日因
      施用毒品案件經觀察勒戒入勒戒所執行，此有本院被告前
      案紀錄表乙份在卷可憑，此部分期間自無販毒之可能，應
      予扣除之，併予敘明。
    4.綜上所述，被告乙○○販賣第二級毒品安非他命予倪志勇
      、彭明川之事證明確，犯行洵可認定。
  (四)被告甲○○為警查獲後，自其住處查扣之白粉1 包，經送驗
    結果，含第一級毒品海洛因成分（淨重0.44公克，包裝袋重
    0.20公克），有法務部調查局94年7月4日調科壹字第080009
    513號鑑驗通知書1份在卷可按（見偵字第8884號卷第1047頁
    ）。而被告乙○○為警查獲後，自其租屋處查扣之疑似海洛
    因白色粉末3小包（毛重1.2公克），經送驗結果，其中1 包
    含第一級毒品海洛因成分（淨重0.16公克，包裝袋重0.29公
    克），其餘查扣之白色粉末2 包（淨重0.31公克，空包裝重
    0.58公克），均未發現含法定毒品成分；另扣案之白色粉白
    色或無色透明結晶或結晶性粉末6 小包，經送驗結果，含第
    二級毒品甲基安非他命（Methamphetam ine）成分（含6 個
    塑膠袋及6 張標籤紙，實稱毛重3.97公克）等情，分有法務
    部調查局94年7月4 日調科壹字第080009509號鑑驗通知書、
    行政院衛生署管制藥品管理局94年12月23日管檢字第094001
    2482號檢驗成績書各1份在卷可按（見偵字第8886號卷第146
    頁、原審卷一第105 頁）。雖被告乙○○證稱其向被告甲○
    ○所拿取之物為安非他命，證人倪智勇、彭明川證述渠等向
    被告乙○○所購買之物為安非他命，然市面上鮮少見有安非
    他命，一般毒品施用者多係施用甲基安非他命，為本院職權
    所知之事，故可推知一般施用者所交易者應係甲基安非他命
    ，佐以前開被告乙○○為警查獲時所查扣之白色晶體含有甲
    基安非他命（Methamphetam ine）一節，益徵被告乙○○所
    施用、交付者應係甲基安非他命，而被告乙○○、及證人林
    登雪均係於渠等至被告甲○○住處時，見被告甲○○施用時
    拿取被告甲○○之毒品施用，於此情況下，被告甲○○應無
    特意區分被告乙○○與證人林登雪所拿取毒品之必要，證人
    林登雪在被告甲○○住處所取得之物應與被告乙○○所取得
    者同為甲基安非他命。可見被告甲○○所轉讓予乙○○、林
    登雪之物為甲基安非他命，被告乙○○販售予倪智勇、彭明
    川之物應係甲基安非他命至明。
  (五)綜上所述，本案事證已臻明確，被告甲○○、乙○○犯行洵
    堪認定，自應依法論科。至被告甲○○雖於本院準備程序中
    傳訊證人張添興到庭，惟被告甲○○販賣毒品海洛因予張添
    興之犯行，已經原審傳訊證人張添興到庭證述翔實在卷，被
    告甲○○前揭聲請，核無調查之必要，併此敘明。
三、新舊法比較：
    按行為後法律有變更者，適用行為時之法律。但行為後之法
    律有利於行為人者，適用最有利於行為人之法律，刑法第 2
    條第1項定有明文，此條規定乃與刑法第1條罪刑法定主義契
    合，而貫徹法律禁止溯及既往原則，係規範行為後法律變更
    所生新舊法律比較適用之準據法，是刑法第2 條本身雖經修
    正，但刑法第2 條既屬適用法律之準據法，本身尚無比較新
    舊法之問題，應一律適用裁判時之現行刑法第2 條規定以決
    定適用之刑罰法律，先予辨明。又以本次刑法修正之比較新
    舊法，應就罪刑有關之共犯、未遂犯、想像競合犯、牽連犯
    、連續犯、結合犯，以及累犯加重、自首減輕暨其他法定加
    減原因（如身分加減）與加減例等一切情形，綜其全部罪刑
    之結果而為比較。又犯罪在新法施行前，新法施行後緩刑之
    宣告，逕依新法第74條之規定，無庸為新舊法之比較。且從
    刑附屬於主刑，除法律有特別規定者外，依主刑所適用之法
    律（最高法院95年5月23日95年度第8次刑庭會議決議可資參
    照）。依上述說明，倘被告行為後，處罰行為所適用之法律
    有修正之情形，即應先行審認是否屬法律變更，以決定應否
    依刑法第2條第1項規定為新舊法之比較說明，再依比較結果
    ，分別依同條第1 項前段抑但書規定，為適用修正前之行為
    時法抑有利於被告之修正後裁判時法（包括中間法）之依據
    。至最高法院95年11月7 日、95年度第21次刑事庭會議決議
    第1 項，係就若干修正後條文，僅為純文字修正，或為法理
    、既定見解之明文化者，認均非屬法律之變更，故一律適用
    裁判時法，此有該決議文可稽，自非以修正後法律對被告並
    無有利、不利情形時，認應適用裁判時法之謂。攸關刑法第
    2條第1項之新舊法比較適用，應予辨別釐清。經查：
  (一)被告行為後，刑法第56條連續犯之規定，業經修正公布刪除
    ，並於95年7月1日施行，此刪除雖非犯罪構成要件之變更，
    但顯已影響行為人刑罰之法律效果，自屬法律有變更。修正
    前第56條係規定「連續數行為而犯同一之罪名者，以一罪論
    。但得加重其刑至二分之一」，將連續犯數犯行論以一罪，
    而修正後因業已無前開規定，則應將數罪併罰，故比較新、
    舊法結果，被告甲○○前開3 次販賣海洛因、多次轉讓甲基
    安非他命之犯行、乙○○前開多次販賣甲基安非他命之犯行
    ，若予分論併罰，顯較修正前得加重2分之1為重，故以舊法
    較為有利於被告。
  (二)原刑法第51條第5 款規定：「宣告多數有期徒刑者，於各刑
    中之最長期以上，各刑合併之刑期以下，定其刑期。但不得
    逾20年」，修正後刑法第51條第5 款規定：「宣告多數有期
    徒刑者，於各刑中之最長期以上，各刑合併之刑期以下，定
    其刑期。但不得逾30年」，比較結果，修正後刑法並非較有
    利於被告甲○○。
  (三)被告甲○○行為時，刑法第64條第2 項規定：「死刑減輕者
    ，為無期徒刑，或為15年以下12年以上有期徒刑」、第65條
    第2項規定：「無期徒刑減輕者，為7年以上有期徒刑」，修
    正後刑法第64條第2 項規定：「死刑減輕者，為無期徒刑」
    、修正後刑法第65條第2 項規定：「無期徒刑減輕者，為20
    年以下15年以上有期徒刑」，修正後之規定，刪除死刑減輕
    得減至有期徒刑之規定，並提高無期徒刑減輕幅度，由原 7
    年以上有期徒刑，改為20年以下，15年以上有期徒刑，比較
    結果，修正後刑法並非較有利於被告甲○○。
  (四)所謂行為後法律有變更者，應包括犯罪構成要件或法定刑之
    變更而言。必行為時與行為後之法律均有處罰之規定，始有
    刑法第2條第1項之適用。94年2月2日修正公布，95年7月1日
    施行之刑法第28條、第47條已有變更（非單純文字之更改）
    。是共犯及累犯法律既均有變更，自應依新刑法第2條第1項
    比較適用，倘其比較結果並無有利或不利之情形，即應依新
    刑法第2條第1項前段規定，適用行為時之法律，方為適法（
    最高法院96年度台上字第1037號判決意旨參照）。被告行為
    後，刑法第47條累犯之規定業經修正，由原規定「受有期徒
    刑之執行完畢，或受無期徒刑或有期徒刑一部之執行而赦免
    後，五年以內再犯有期徒刑以上之罪者，為累犯，加重本刑
    至二分之一。」，修正為「受徒刑之執行完畢，或一部之執
    行而赦免後，五年以內故意再犯有期徒刑以上之罪者，為累
    犯，加重本刑至二分之一。」，並增訂第二項強制工作處分
    之累犯認定，經比較上述新舊法，修正後之規定，對被告並
    非較為有利，而應適用行為時之修正前刑法第47條之規定，
    論以累犯。
  (五)經綜合全部罪刑之結果而為比較，並參諸前揭最高法院決議
    及修正後刑法第2條第1項前段、後段規定之從舊從輕原則，
    自應適用被告甲○○、乙○○行為時即修正前之法律。
四、查海洛因、甲基安非他命分屬毒品危害防制條例第2條第1項
    、第2 項所列之第一級、第二級毒品，均不得非法販賣、轉
    讓、持有。另甲基安非他命亦經行政院衛生署公告列入藥事
    法第22條第1項第1款之禁藥管理，而屬禁藥。按藥事法第83
    條第1項轉讓禁藥罪之法定刑為7年以下有期徒刑，得併科5,
    000,000元以下罰金，較毒品危害防制條例第8條第2項轉讓
    第二級毒品罪之法定刑為6個月以上5年以下有期徒刑，得併
    科700,000元以下罰金為重，再者，藥事法第83條第1項係於
    93年4 月21日修正公布，同年月23日施行，為毒品危害防制
    條例之後法，而毒品之範圍尚包括影響精神物質與其製品，
    而藥事之管理，非僅止於藥品之管理。又毒品未必係經公告
    之禁藥，禁藥亦未必為毒品，是毒品危害防制條例與藥事法
    二者，並無必然之特別法與普通法關係，故除有轉讓之第二
    級毒品達毒品危害防制條例第8條第6項之一定數量，經依法
    加重後之法定刑較藥事法第83條第1 項之法定刑為重之情形
    外，因藥事法第83條第1 項為後法，且為重法，應優先適用
    藥事法處罰。被告甲○○轉讓甲基安非他命之數量，並無證
    據可資證明已超過行政院依毒品危害防制條例第8條第6項頒
    訂之「轉讓持有毒品加重其刑之數量標準」第2條第2項規定
    之淨重10公克之數量，依罪疑惟輕，應從被告有利認定，認
    為被告甲○○所轉讓甲基安非他命，未達該加重處刑標準，
    而非成立毒品危害防制條例第8條第6項、第2 項之罪。核：
  (一)被告甲○○如事實欄一、(一)所示意圖營利而出售第一級毒品
    海洛因予張添興，係犯毒品危害防制條例第4條第1項販賣第
    一級毒品罪。被告甲○○如事實欄一、(二)所示轉讓甲基安非
    他命予乙○○、林登雪，係犯藥事法第83條第1項之轉讓禁
    藥罪。檢察官起訴意旨認被告甲○○係犯毒品危害防制條例
    第8條第2項之轉讓第二級毒品罪，尚有未洽，惟起訴事實相
    同，爰依法變更起訴法條。被告甲○○於販賣前後持有屬第
    一級毒品之海洛因之低度行為，應為販賣之高度行為吸收；
    轉讓前後持有亦屬第二級毒品之甲基安非他命之低度行為，
    應為轉讓禁藥之高度行為吸收，均不另論罪。其先後3 次販
    賣海洛因、多次轉讓禁藥甲基安非他命之犯行，犯罪時間緊
    接，所犯構成要件相同，顯均係基於概括犯意為之，為連續
    犯，應各依修正前刑法第56條連續犯之規定論以一罪，除其
    中死刑、無期徒刑部分不得加重外，餘均加重其刑。再其所
    犯上開販賣第一級毒品海洛因、轉讓第二級毒品甲基安非他
    命之行為，犯意各別，構成要件互異，應予分論併罰。又被
    告甲○○有如事實欄所示之前案紀錄，有臺灣高等法院被告
    前案紀錄表乙份附卷可稽，其於刑之執行完畢後，5 年以內
    再故意犯本件有期徒刑以上之罪，為累犯，應依修正前刑法
    第47條第1 項之規定，除死刑、無期徒刑部分不得加重外，
    均遞加重其刑。
  (二)被告乙○○如事實欄二所示意圖營利而出售第二級毒品甲基
    安非他命予倪智勇、彭明川，係犯毒品危害防制條例第4 條
    第2 項販賣第二級毒品罪。其販賣前後持有第二級毒品之甲
    基安非他命之低度行為，為販賣之高度行為吸收，不另論罪
    。其先後多次販賣甲基安非他命之犯行，犯罪時間緊接，所
    犯構成要件相同，顯均係基於概括犯意為之，為連續犯，應
    依修正前刑法第56條連續犯之規定論以一罪，除其中無期徒
    刑部分不得加重外，餘均加重其刑。至檢察官雖未就犯罪事
    實欄二所示，被告乙○○於94年1月間某日起至94年2月間某
    日販賣安非他命予倪智勇、於94年年初某日起至94年2 月間
    某日販賣安非他命予彭明川之犯行起訴，惟未起訴部分與業
    經起訴有罪部分既有連續犯之裁判上一罪關係，為起訴效力
    所及，本院自應併予審理。
五、原審對被告甲○○、乙○○予以論罪科刑，固非無見，惟查
    ：
  (一)按檢察官起訴事實係認被告甲○○自93年11月間某日起至
    94 年4月中旬某日止，有連續販賣海洛因及安非他命予張添
    興、綽號「阿亮」、「阿龍」之人及其他不詳之人，原審法
    院僅認定被告甲○○自94年3月底至94年4月中旬間確有販賣
    毒品海洛因予張添興，另就被告甲○○自93年11月間某日起
    至94年4 月中旬某日止，連續販賣毒品安非他命予張添興及
    販賣安非他命、海洛因予綽號「阿亮」、「阿龍」之人及其
    他不詳之人之犯行，不另為無罪之諭知，然就檢察官業經起
    訴之被告甲○○自93年11月間某日起至94年3 月底某日間所
    涉連續販賣第一級毒品海洛因之犯行，漏未審酌成罪與否；
    檢察官起訴事實另認被告甲○○自93年11月底某日起至94
    年5 月10日止，有連續轉讓毒品安非他命予乙○○、林登雪
    多次，原審法院僅認定被告甲○○各於93年底某日起至94年
    4月初某日止、94年2月間某日起至同年5 月間某日止，確有
    多次轉讓毒品安非他命予乙○○、林登雪之犯行，然就檢察
    官業經起訴之被告甲○○自93年11月底某日起至93年年底某
    日止、94年4月初至95年5月10日所涉連續轉讓第二級毒品安
    非他命予乙○○；另自93年11月底至94年2 月間某日連續多
    次轉讓第二級毒品安非他命予林登雪之犯行，亦漏未審酌成
    罪與否，均有已受請求之事項未予判決之違誤。
  (二)檢察官起訴事實係認被告乙○○自94年2月間某日起至94年5
    月10日止，有共同連續販賣海洛因及安非他命予綽號「埔心
    阿文」等人，原審認定被告乙○○自93年12月至94年5 月29
    日間、自94年年初至其後3、4月間，確有販賣毒品安非他命
    予倪志勇、彭明川，然被告乙○○於93年12月起至94年2 月
    間某日販賣安非他命予倪智勇、於94年年初某日起至94年 2
    月間某日販賣安非他命予彭明川之犯行，未據起訴，原審遽
    為審判，未予說明該部分犯行何以得併予審理論科，亦有未
    受請求事項予以判決之訴外裁判之嫌。
  (三)原審法院就被告乙○○販賣安非他命予倪智勇之犯行部分，
    於判決理由內僅採認證人倪智勇於原審中證稱伊自94年1 月
    起至同年5 月間開始向被告乙○○購買安非他命之陳述為依
    據，認定被告乙○○自93年12月至94年5 月29日間均有販賣
    毒品安非他命予倪志勇等情，亦有判決理由不備之違誤。
  (四)再94年2月2日修正公布，95年7月1日施行之刑法第47條關於
    累犯之規定，亦以前受徒刑執行完畢，或一部之執行而赦免
    後，五年以內故意再犯有期徒刑以上之罪者為限，將再犯罪
    為過失犯者排除於成立累犯之列，難謂無法律變更之情形，
    新舊法就累犯之要件，既因此而有變動，自屬行為後法律有
    變更，而非僅屬文字修正，應有新舊法比較適用之問題。原
    判決謂：刑法第47條累犯之修正，對本件被告「故意」犯罪
    ，並無「有利或不利」，自無第2條第1項比較新舊法適用之
    問題，係以「對被告並無有利或不利」之結果，逆推「法律
    有無變更」之前提事實，已不無倒果為因，且誤引最高法院
    第21次刑事庭會議決議，逕行適用裁判時法，亦欠允洽（最
    高法院96年度台上字第3773號判決意旨參照）。
  (五)被告甲○○犯罪後，中華民國96年罪犯減刑條例業經公布，
    並於96年7 月16日施行，被告所犯符合該條例減刑之要件，
    原判決未及適用，亦有未合。
六、檢察官上訴意旨略以：(一)被告甲○○販賣第一級毒品及被告
    乙○○販賣第二級毒品部分部分：被告甲○○所犯販賣第一
    級毒品罪，係最輕本刑無期徒刑之罪；被告乙○○所犯販賣
    第二級毒品罪，係最輕本刑7 年以上有期徒刑之罪，被告甲
    ○○、乙○○犯後均矢口否認犯行，飾詞狡辯，毫無悔意，
    均犯後態度不佳，原審量刑均有過輕，無法收懲儆之效；(二)
    被告甲○○販賣第二級毒品部分：被告甲○○自承自民國93
    年11月起開始販賣第二級毒品安非他命，證人許洧睿於審理
    時亦證稱伊為警查獲持有之安非他命係自被告甲○○處取得
    ，有錢時會還錢予被告甲○○，佐以卷附通訊監察譯文，被
    告甲○○確有多次與姓名不詳之人論及俗稱「硬的」、「男
    的」之安非他命之數量及金額，顯見被告甲○○確有販賣第
    二級毒品安非他命云云；(三)被告乙○○販賣第一級毒品部分
    被告乙○○於偵訊時供稱有幫「口木哥」及「興哥」連絡販
    賣第一級毒品事宜，通訊監察譯文中「軟的」指海洛因， 1
    張、2張指1千元、2 千元等情，且依卷附通訊監察譯文內容
    觀之，被告乙○○確有多次與姓名不詳之人論及俗稱「軟的
    」之海洛因之數量及金額，顯見被告乙○○確有販賣第一級
    毒品海洛因云云，惟查：按檢察官上訴意旨所指摘之事項，
    業經原審於量刑時詳加斟酌，況且量刑為法院之職權審酌事
    項，本院經斟酌再三仍認原審之量刑妥適，並無違反罪刑相
    當之原則，是檢察官指摘原審判決量刑過輕乙節，為無理由
    。被告甲○○明確否認有何販賣第二級毒品安非他命予許洧
    睿之犯行（見原審卷二第29頁），而證人許洧睿於原審中雖
    稱有向被告甲○○拿取安非他命毒品，又稱伊向被告甲○○
    拿的都沒有給錢，當伊有錢時候會拿給他，如果甲○○沒有
    錢的話，他會問伊有沒有錢等語，然其亦證稱伊二人均未曾
    言明交付之金錢是借款抑或購毒價金（見原審卷二第25至26
    頁、28頁），基此自難率而執證人許洧睿前揭證述，遽認被
    告甲○○亦有販賣第二級毒品安非他命之犯行。另被告乙○
    ○雖於偵訊時供稱有幫「口木哥」及「興哥」連絡販賣第一
    級毒品事宜，惟仍堅詞否認有何販賣毒品海洛因之犯行（見
    偵字第8886號卷第97頁），亦難遽認被告乙○○有自白販賣
    海洛因犯罪之情。至卷附通訊監察譯文，被告甲○○、乙○
    ○固有多次與姓名不詳之人論及「硬的」、「男的」等暗指
    毒品安非他命之通話內容或提及「軟的」暗指毒品海洛因之
    通話內容，然並無積極證據可資證明被告甲○○、乙○○與
    通話之人確有毒品之買賣交易，仍難遽認被告甲○○涉有販
    賣第二級毒品安非他命、被告乙○○涉有販賣第一級毒品海
    洛因之犯行。綜上，檢察官之上訴為無理由。另被告甲○○
    、乙○○上訴意旨則以：證人張添興先後證述不一，顯有瑕
    疵，另證人乙○○、林登雪均係看到被告吸食安非他命，自
    己拿來吸食，僅係共同吸食，並非轉讓；另被告乙○○與倪
    智勇僅係以貨易貨，並非向被告購買，且彭明川亦未舉證證
    明有付價金云云，惟查：證人張添興就本件購買毒品各次支
    付金錢之數額，先後陳述固略有出入，然與其向被告甲○○
    購買海洛因之時間、次數、金額等主要事項，陳述先後並無
    二致，並非不可為被告甲○○前揭販毒之佐證，而被告甲○
    ○已自承確有交付毒品安非他命供乙○○、林登雪二人，並
    經證人乙○○、林登雪二人證述核實在卷，被告甲○○轉讓
    毒品甲基安非他命犯行，事證已明，被告甲○○空言辯稱並
    非轉讓云云，顯屬無據。至被告乙○○上訴意旨辯稱係與倪
    智勇以貨易貨，然並未提出證明方法以供本院查證，另其所
    辯彭明川並未證明有支付價金乙節，然依被告乙○○交付證
    人彭明川毒品之總數量已達5 公克之多，衡諸被告乙○○與
    彭明川二人並無特別情誼，苟未支付價金，被告乙○○何以
    自願購買毒品免費供他人使用？被告乙○○前揭辯稱彭明川
    並未證明支付價金乙節，亦無可採。綜上，被告甲○○、乙
    ○○二人之上訴，亦無理由。
七、原判決既有上揭可議之處，自應由本院將原判決就關於甲○
    ○販賣第一級毒品及轉讓禁藥部分及乙○○販賣第二級毒品
    部分予以撤銷改判。爰審酌毒品之危害至大，施用者不惟殘
    害自身，其因施用毒品而散盡家財連累家人，或為買毒鋌而
    走險者，更不可勝計，故毒品所造成之社會問題尤大於施用
    者本身所受之毒害。被告甲○○為謀個人私利，販賣毒品營
    利，欲散播毒害於國人，其心態固不容於法禁，惟衡被告甲
    ○○自陳其國小未畢業，其智識程度不高，是非判斷或較薄
    弱，或為利之所驅而販賣海洛因，應係思慮不週所致，且被
    告甲○○所販賣海洛因之期間尚短，販賣之對象僅張添興 1
    人，販賣次數僅3次，而毒品危害防制條例第4條第1 項之法
    定刑為死刑、無期徒刑，所犯情輕法重，是本院認縱科以本
    罪法定最低度刑無期徒刑仍嫌過重，爰依修正後刑法第59條
    規定（修正後刑法第59條之規定為法院酌減審認標準見解之
    明文化，非屬法律之變更，不生新舊法比較問題），就其所
    犯違反毒品危害防制條例第4條第1項販賣第一級毒品部分酌
    減其刑，並審酌被告甲○○為圖私利販賣海洛因，另轉讓足
    以導致施用者精神障礙、性格異常之毒品甲基安非他命予他
    人施用，不僅戕害他人身心，亦對社會治安造成危害，所為
    非是，惟其販賣、轉讓毒品期間非長，販賣對象僅一，轉讓
    對象僅二，及被告犯罪之動機、手段、犯罪後態度等一切情
    狀，就被告甲○○連續販賣第一級毒品部分犯行，量處有期
    徒刑12年。另就其連續轉讓禁藥部分之犯行，量處有期徒刑
    1年6月，又被告甲○○所犯轉讓禁藥罪係於96年4 月24日前
    所犯，符合中華民國96年罪犯減刑條例之減刑要件，爰依該
    條例予減刑為有期徒刑9 月。並與所犯販賣第一級毒品罪定
    應執行之刑，以示懲戒；另審酌被告乙○○為圖私利販賣甲
    基安非他命，不僅戕害他人身心，亦對社會治安造成危害，
    所為非是，及其販賣期間歷時數月，販賣對象有二，販賣次
    數多達22次，所生危害不輕，及被告乙○○之犯罪動機、手
    段、犯罪後態度等一切情狀，亦量處如主文所示之刑，以示
    懲儆。
八、被告甲○○為警查獲時所查扣之白粉1 包，經送驗結果，含
    第一級毒品海洛因成分（淨重0.44公克，包裝袋重0.20公克
    ）一情，有法務部調查局94年7月4 日調科壹字第080009513
    號鑑驗通知書1 份在卷可按（見偵字第8884號卷第1047頁）
    ，屬第一級毒品（其外包裝無法與其內海洛因一併秤重而無
    法析離，參前開鑑驗通知書），屬被告所有供販賣所用之第
    一級毒品，應依毒品危害防制條例第18條第1 項前段規定，
    在該主刑下宣告沒收銷燬。另分裝袋351 個，數量甚鉅，苟
    係僅為分裝以施用，毋須持有如此大量之分裝袋，另施用毒
    品者未見有於施用前尚須秤量，故扣案之電子磅秤1 個亦非
    施用毒品所需之物，且乙○○、林登雪均係於被告甲○○施
    用時拿取被告甲○○之甲基安非他命一同施用，自無以分裝
    袋裝盛或先以電子秤秤量以轉讓之必要，故前開分裝袋、電
    子秤均係被告甲○○所有（見偵字第8884號卷第9 頁），供
    其販賣海洛因所用之物，應依毒品危害防制條例第19條第 1
    項前段規定，於該主刑下併予宣告沒收。被告甲○○販賣第
    一級毒品海洛因予張添興所得合計1,800 元，應依毒品危害
    防制條例第19條第1 項宣告沒收，且前開販賣所得均未經扣
    案，故並併諭知如全部或一部不能沒收時，以其財產抵償之
    ；又被告乙○○為警查獲時所查扣之白色或無色透明結晶或
    結晶性粉末6 小包，經送驗結果，含第二級毒品甲基安非他
    命（Methamphetamine）成分（含6個塑膠袋及6 張標籤紙，
    實稱毛重3.97公克，起訴書誤載為309 公克），有行政院衛
    生署管制藥品管理局94年12月23日管檢字第0940012482號檢
    驗成績書各1份在卷可按（見原審卷一第105頁），前開甲基
    安非他命屬第二級毒品，及其外包裝6個（不含其上標籤紙6
    張，因前開標籤紙應係警方於扣押時為識別而黏貼，非被告
    乙○○所有之物且與本案無涉，故不予沒收），因與其內甲
    基安非他命一併秤重而無法析離（參前開檢驗成績書），均
    依毒品危害防制條例第18條第1 項前段規定宣告沒收銷燬。
    扣案之NOKIA廠牌行動電話（搭配0000000000號門號，不含S
    IM卡）1 具，被告乙○○自承為其所有之物（見偵字第8886
    號卷第7至8頁），且證人彭明川證述有撥打前開電話與被告
    乙○○聯絡販賣第二級毒品甲基安非他命事宜，爰依毒品危
    害防制條例第19條第1項規定併予宣告沒收。至扣案之00000
    00000號SIM卡1 張，係屬電信公司所有供客戶使用，非屬被
    告所有之物，而不予沒收（參見最高法院96年度臺上字第 1
    號判決）。被告乙○○販賣第二級毒品甲基安非他命予倪智
    勇所得12,000元、販賣第二級毒品甲基安非他命予彭明川所
    得14,000元，上開共計26,000元，應依毒品危害防制條例第
    19條第1 項宣告沒收，且前開販賣所得均未經扣案，故並併
    諭知如全部或一部不能沒收時，以其財產抵償之。至同日查
    扣之第一級毒品海洛因1小包（淨重0.16公克，包裝袋重0.2
    9 公克），與本件被告乙○○販賣毒品之犯行無涉，另分裝
    袋2 小包，數量非鉅，而被告乙○○自稱有施用海洛因、甲
    基安非他命，無法排除前開分裝袋係供其施用毒品所用，爰
    不就此為沒收之諭知。又其餘查扣之白色粉末2包（淨重0.3
    1 公克，空包裝重0.58公克），均未發現含法定毒品成分，
    亦不予宣告沒收，併予敘明。
九、無罪及不另為無罪之諭知部分：
  (一)公訴意旨另以：
    1.被告甲○○意圖牟利，基於概括之犯意，自93年11月間某
      日起至94年4 月中旬某日止，以不詳價格，及其所持用之
      0000000000、0000000000門號之行動電話作為販賣毒品之
      聯絡工具，在桃園縣中壢市○○路○段15巷38弄1號租屋附
      近，連續販賣安非他命予張添興及販賣海洛因、安非他命
      予綽號「阿亮」、「阿龍」之姓名年籍不詳男子及其他不
      詳之人；另自93年11月某日起至94年3 月底某日，亦以前
      揭方式，在前開住處附近，連續販賣海洛因予張添興，因
      認被告甲○○此部分另犯連續販賣海洛因、安非他命罪嫌
      。
    2.被告甲○○明知第二級毒品安非他命不得轉讓，竟另基於
      概括之犯意，自93年11月底某日起至93年年底某日、94年
      4 月初某日起至94年5 月10日，在前開住所處，連續轉讓
      數量不詳之安非他命予乙○○多次；另自93年11月底某日
      起至94年2 月間某日止，在前開住所處，連續轉讓數量不
      詳之安非他命予林登雪多次，因認另犯轉讓第二級毒品罪
      嫌。
    3.被告乙○○意圖牟利，與某姓名年籍不詳綽號「口木哥」
      、「興哥」之成年男子基於共同販賣海洛因、安非他命之
      概括犯意聯絡，自民國94年2 月間某日起至94年5 月10日
      止，在桃園縣中壢市內某不詳之地點，以不詳之價格共同
      販賣海洛因、安非他命予姓名年籍不詳綽號「埔心阿文」
      、「家慶」、「小玲」、「小凱」、「小虎」、「阿酷」
      、「阿禎」、「阿文」、「鹽巴」、「林永裕」、「黃德
      萬」、「小潔」、「雪兒」、「豬肝」、「蘇紫屏」、「
      阿泰」、「阿新」、「阿超」、「佟哥」、「冰冰」、「
      峰哥」、「兔子」、「小馬」、「阿興」、「阿珠」等人
      ，因認被告乙○○另涉犯連續販賣第一級毒品、第二級毒
      品罪嫌。
  (二)按犯罪事實應依證據認定之，無證據不得認定犯罪事實。不
    能證明被告犯罪或其行為不罰者應諭知無罪之判決，刑事訴
    訟法第154條、第301條分別定有明文。次按認定不利於被告
    之事實，須依積極證據，苟積極證據不足為不利於被告事實
    之認定時，即應為有利於被告之認定，更不必有何有利之證
    據；又認定犯罪事實所憑之證據，雖不以直接證據為限，間
    接證據亦包括在內；然而無論直接或間接證據，其為訴訟上
    之證明，須於通常一般之人均不致有所懷疑，而得確信其為
    真實之程度者，始得據為有罪之認定，此有最高法院30年上
    字第816號、76年度臺上字第4986 號判例意旨可資參照。
  (三)公訴人認為被告甲○○涉有前揭犯行，係以被告甲○○、被
    告乙○○之自白、證人張添興、乙○○、林登雪之證述、通
    訊監察譯文及法務部調查局鑑定通知書可資佐證云云。
  (四)經查：
    (1)按被告甲○○固於偵查中自承其於93年11月間開始販賣海
      洛因賣到94年4月中旬等語（見偵字第8886 號卷第79頁）
      ，證人張添興亦於偵查及原審中所述，其於94年3 月底至
      同年4月中旬有向被告甲○○購買3包數量不詳之海洛因（
      見偵字第8884號卷第87頁、原審卷一第225至227頁），然
      被告甲○○於93年11月間起至94年3 月底某日間販賣海洛
      因之犯行，除被告甲○○前揭自白外，尚乏證人張添興之
      指述可憑，亦無其他補強證據可資佐證，自難遽認被告甲
      ○○於93 年11月間起至94年3月底某日間亦有販賣海洛因
      予張添興之犯行。又被告甲○○於警詢中否認販賣毒品予
      張添興、林登雪一節，有原審95年7月3日勘驗筆錄一份在
      卷可按（見原審卷一第286至293頁），其並未自白販賣第
      二級毒品，又其雖於警詢中曾稱：有時互相調來調去毒品
      ，從中抽取一些施用，有時候小賣等語（見同上勘驗筆錄
      ），縱被告甲○○如前泛稱有販賣毒品，然其並未陳述販
      賣何種毒品，而被告甲○○確有販賣海洛因一節，業已論
      述如上，自不能排除所供販賣等語係指其販賣海洛因之事
      ，故被告甲○○前開警詢筆錄，並無足為公訴人所指其有
      販賣第二級毒品甲基安非他命之證據。再被告甲○○於檢
      察官偵查中雖自承伊有販賣安非他命，時間與販賣海洛因
      同時期等語（見偵字第8884號卷第79頁），然其並未陳述
      其販賣之對象、價格、交易過程，且除前開自白外，並無
      證據可資佐證，尚難單以此即認定為被告甲○○有販賣第
      二級毒品安非他命之犯行。又被告甲○○並未供述其有販
      賣第一級毒品海洛因或第二級毒品安非他命予綽號「阿亮
      」、「阿龍」之人或其他不詳姓名之人，甚且否認有販賣
      海洛因、安非他命給綽號「阿亮」、「阿龍」之人及其他
      人等，並稱伊並認識阿亮、阿龍等語（見原審卷二第 389
      頁），故被告甲○○之供述，亦不足為公訴人所指被告甲
      ○○販賣海洛因、安非他命予「阿亮」、「阿龍」或其他
      不詳姓名之人犯行之佐證。
    (2)又被告甲○○於93年年底某日起至94年4 月初某日、於94
      年2月間某日至94年5月間某日連續多次轉讓毒品甲基安非
      他命予乙○○、林登雪二人之事實，除據證人乙○○、林
      登雪證述明確，核與被告甲○○供述交付安非他命之情節
      相符，堪認屬實在卷，均如前述，然就被告甲○○自93年
      11月底某日起至93年年底某日、94年4月初某日起至94年5
      月10日，在被告甲○○住所處，連續轉讓數量不詳之安非
      他命予乙○○多次；另自93年11月底某日起至94年2 月間
      某日止在其住所處，連續轉讓數量不詳之安非他命予林登
      雪多次之犯行部分，被告甲○○並未供承有此部分轉讓安
      非他命之犯行，證人乙○○、林登雪二人亦未曾指述被告
      甲○○於前開期間，亦有轉讓安非他命之犯行，且無其他
      積極證據可資為證是被告甲○○前揭轉讓安非他命予乙○
      ○、林登雪之犯行，尚屬不能證明。
    (3)被告乙○○於警詢並未自白販賣毒品犯行，於檢察官偵查
      中僅稱：伊有幫「口木哥」、「興哥」聯絡海洛因等語（
      見94年度偵字第8884號偵查卷第83頁），則其所稱聯絡海
      洛因一語，而其後於原審審理中即全然否認有販賣毒品之
      事，自無法探究其所稱聯絡海洛因一語何指，況縱認被告
      乙○○所稱聯絡海洛因一事即為聯絡販賣海洛因，然亦無
      證據證明其聯絡結果為何，是否確有交易海洛因之舉，故
      被告乙○○前開供述，實難認係販賣海洛因之自白，自無
      以此認定為被告乙○○有販賣第一級毒品海洛因之犯行。
      又被告乙○○並未自白販賣第二級毒品安非他命予公訴人
      所指「埔心阿文」等人，故被告乙○○之供述亦不足為公
      訴人所指被告乙○○販賣安非他命予「埔心阿文」等人犯
      行之佐證。
    (4)證人張添興僅證述被告甲○○之販賣第一級毒品犯行，並
      未證述被告甲○○販賣第二級毒品犯行；證人林登雪、乙
      ○○之證言，僅證明被告甲○○之轉讓第二級毒品犯行，
      均如前述，故證人張添興、林登雪並未證述被告甲○○有
      販售第二級毒品甲基安非他命，故渠等無法證明被告甲○
      ○有檢察官所指販賣第二級毒品安非他命予證人張添興、
      或被告甲○○有販賣第一、二級毒品予「阿亮」、「阿龍
      」之事。又證人張添興、林登雪並未證述被告乙○○任何
      販賣毒品犯行，故渠等證述無法為公訴人所指被告乙○○
      販賣第一、二級毒品予「埔心阿文」等人之佐證。
    (5)再公訴人雖稱被告甲○○販賣海洛因、安非他命予「阿亮
      」、「阿龍」；被告乙○○販賣海洛因、安非他命予「埔
      心阿文」、「家慶」、「小玲」、「小凱」、「小虎」、
      「阿酷」、「阿禎」、「阿文」、「鹽巴」、「林永裕」
      、「黃德萬」、「小潔」、「雪兒」、「豬肝」、「蘇紫
      屏」、「阿泰」、「阿新」、「阿超」、「佟哥」、「冰
      冰」、「峰哥」、「兔子」、「小馬」、「阿興」、「阿
      珠」等人，並以通訊監聽譯文內容為其佐證，然公訴人並
      未指明前開所稱之人為何，復無前開該等證人之指述可證
      被告甲○○、被告乙○○有販售海洛因、安非他命之行為
      ，此部分並無證據足資證明被告甲○○、被告乙○○有何
      販賣海洛因、安非他命予前開之人。
    (6)據上，公訴人所舉之證據尚無法證明被告甲○○有公訴人
      所指於93年11月間某日起至94年3 月底某日止有販賣海洛
      因予張添興，且93年11月底某日起至93年年底某日、94年
      4月初某日起至94年5月10日，在前開住所處，連續轉讓數
      量不詳之安非他命予乙○○多次；另自93年11月底某日起
      至94年2 月間某日止，在前開住所處，連續轉讓數量不詳
      之安非他命予林登雪多次部分之犯行，均屬不能證明，本
      應諭知無罪，惟公訴人認被告甲○○此部份犯行與前開有
      罪經論科之販賣海洛因、轉讓安非他命之犯行有連續犯之
      裁判上一罪關係，爰就此不另為無罪之諭知。又公訴人所
      舉之證據，亦無法證明被告乙○○有公訴人所指與綽號「
      口木哥」、「興哥」之人共同販賣安非他命予「埔心阿文
      」、「家慶」、「小玲」、「小凱」、「小虎」、「阿酷
      」、「阿禎」、「阿文」、「鹽巴」、「林永裕」、「黃
      德萬」、「小潔」、「雪兒」、「豬肝」、「蘇紫屏」、
      「阿泰」、「阿新」、「阿超」、「佟哥」、「冰冰」、
      「峰哥」、「兔子」、「小馬」、「阿興」、「阿珠」等
      人，此部分販賣安非他命之部分，尚屬不能證明，本應諭
      知無罪，惟被告乙○○此部份之犯行與前開經論處之販賣
      甲基安非他命之犯行間，亦有裁判上一罪關係，爰就此亦
      不另為無罪之諭知。再者，公訴人所舉之證據亦無從證明
      被告甲○○有何公訴人所指販賣安非他命予張添興及販賣
      海洛因、安非他命予「阿亮」、「阿龍」及其他不詳姓名
      之人之犯行；被告乙○○有何公訴人所指販賣海洛因之犯
      行，被告甲○○、乙○○前揭犯行，均屬不能證明。
    (五)原審基於同上理由，認被告二人無上揭犯行，而為被告二
      人該部分無罪之判決，經核其認事用法，證據取捨，並無
      不合。檢察官上訴，仍執原有證據遽認被告二人有上揭犯
      行，然檢察官所執原有證據，既不能證明被告二人有上揭
      犯行，已如上述，檢察官未據提出新事證足以證明被告二
      人有上揭犯行，則原判決所諭知被告二人無罪部分，應予
      維持。檢察官此部分之上訴為無理由，應予駁回。
據上論斷，應依刑事訴訟法第369條第1項前段、第368條、第364
條、第299條第1項前段、第300條，毒品危害防制條例第4 條第1
項、第2項、第18條第1項前段、第19條第1項，藥事法第83條第1
項，刑法第2條第1項前段、第11條前段、刑法第59條，修正前刑
法第56條、第51條第5、9款、第47條第1項、第64條第2項，中華
民國96年罪犯減刑條例第2條第1項第3款、第7條、第11條，判決
如主文。
本案經檢察官侯千姬到庭執行職務。
中　　華　　民　　國　　96　　年　　9 　　月　　19　　日
                  刑事第十庭    審判長法  官 楊炳禎
                                      法  官 陳博志
                                      法  官 李春地
以上正本證明與原本無異。
如不服本判決，應於收受送達後十日內向本院提出上訴書狀，其
未敘述上訴之理由者並得於提起上訴後十日內向本院補提理由書
（均須按他造當事人之人數附繕本）。
                                      書記官 蘇秋
中　　華　　民　　國　　96　　年　　10　　月　　23　　日
附錄本案論罪科刑法條：
毒品危害防制條例第4條：
製造、運輸、販賣第一級毒品者，處死刑或無期徒刑；處無期徒
刑者，得併科新臺幣 1 千萬元以下罰金。
製造、運輸、販賣第二級毒品者，處無期徒刑或7 年以上有期徒
刑，得併科新臺幣7百萬元以下罰金。
製造、運輸、販賣第三級毒品者，處5 年以上有期徒刑，得併科
新臺幣5百萬元以下罰金。
製造、運輸、販賣第四級毒品者，處3 年以上10年以下有期徒刑
，得併科新臺幣3百萬元以下罰金。
製造、運輸、販賣專供製造或施用毒品之器具者，處1年以上7年
以下有期徒刑，得併科新臺幣1百萬元以下罰金。
前五項之未遂犯罰之。
藥事法第83條：
明知為偽藥或禁藥，而販賣、供應、調劑、運送、寄藏、牙保、
轉讓或意圖販賣而陳列者，處7年以下有期徒刑，得併科新臺幣5
百萬元以下罰金。
犯前項之罪，因而致人於死者，處7 年以上有期徒刑，致重傷者
，處3年以上12年以下有期徒刑。
因過失犯第1項之罪者，處2年以下有期徒刑、拘役或科新臺幣30
萬元以下罰金。
第1項之未遂犯罰之。
